【裁判字號】    97,聲,1623
【裁判日期】    980327
【裁判案由】    返還提存物
【裁判全文】
臺灣桃園地方法院民事裁定              97年度聲字第1623號
聲  請  人  甲○○
相  對  人  及成不動產有限公司
法定代理人  乙○○
上列聲請人聲請返還提存物事件，本院裁定如下：
    主  文
臺灣板橋地方法院九十七年度存字第二六九四號擔保提存事件，
聲請人所提存之擔保金新臺幣萬元，准予返還。
    理  由
一、本件聲請意旨略以：相對人前執聲請人簽發之本票及本票准
    予強制執行之確定裁定，向臺灣板橋地方法院聲請對聲請人
    之財產為強制執行，經臺灣板橋地方法院以96年度執字第89
    365 號強制執行案件受理在案；嗣聲請人向本院聲請確認本
    票債權不存在，並聲請停止上開執行程序，經本院以97年度
    桃簡聲字第35號裁定聲請人提供擔保金新臺幣（下同）3 萬
    元後，以停止上開強制執行程序，聲請人遂提供3 萬元之擔
    保金，以臺灣板橋地方法院97年存字第2694號提存事件提存
    在案。嗣兩造就本件確認本票債權不存在一案達成訴訟上和
    解，相對人並已撤回上開臺灣板橋地方法院96年度執字第89
    635 號執行程序，訴訟程序業已終結，且聲請人前以存證信
    函通知相對人行使權利，迄今相對人亦未對聲請人行使權利
    ，爰依民事訴訟法第106 條準用第104 條第1 項第3 款之規
    定，請求准予返還擔保金。
二、按應供擔保之原因消滅者，法院應依供擔保人之聲請，以裁
    定命返還其提存物，民事訴訟法第104 條第1 項第1 款定有
    明文；另依同法第106 條前段，上開規定於其他依法令供訴
    訟上之擔保者準用之。經查，聲請人主張之前揭事實，業據
    其提出本院97年度簡上字第79號和解筆錄（確認本票債權不
    存在）、97年度桃簡聲字第35號裁定、臺灣板橋地方法院97
    年度存字第2694號提存書、相對人提出之民事聲請撤回強制
    執行狀、存證信函暨回執各1份為證，並經本院依職權調閱
    本院97年度簡上字第79號確認本票債權不存在民事卷宗、97
    年度桃簡聲字第35號聲請停止執行卷宗、臺灣板橋地方法院
    97年度存字第2694號提存卷宗、96年度執字第89365 號強制
    執行卷宗查閱無訛。而聲請人提供擔保金聲請停止強制執行
    ，所提供之擔保金係備供債權人即相對人因停止執行所受損
    害之賠償；茲相對人已撤回強制執行程序，可見相對人並無
    因停止執行而發生損害，且損害已無由發生，堪認本件供擔
    保原因已消滅。是聲請人聲請返還提存物，合於法律規定，
    應予准許。
三、爰裁定如主文。
中    華    民    國    98    年    3     月    27    日
                  民事第三庭  法  官  陳心婷
以上正本證明與原本無異。
如對本裁定抗告須於裁定送達後10日內向本院提出抗告狀，並應
繳納抗告裁判費新台幣1,000 元。
                              書記官  林君燕
中    華    民    國    98    年    3     月    27    日


司法院資訊處製作；財團法人民間司法改革基金會備份。
